【裁判字號】    99,上易,926
【裁判日期】    990805
【裁判案由】    竊盜等
【裁判全文】
臺灣高等法院臺中分院刑事判決         99年度上易字第926號
上  訴  人
即  被  告  甲○○
上列上訴人即被告因竊盜等案件，不服臺灣苗栗地方法院99年度
易字第382號中華民國99年5月27日第一審判決（起訴案號：臺灣
苗栗地方法院檢察署98年度偵字第6607號、99年度偵字第1512號
），提起上訴，本院判決如下：
    主  文
上訴駁回。
    理  由
一、按依刑事訴訟法第350條、第361條、第362條、第367條規定
    ，不服地方法院之第一審判決而上訴者，須提出上訴書狀，
    並應敘述具體理由，為上訴必備之程式；其所提出之書狀未
    敘述上訴理由，或僅曾以言詞陳述上訴理由者，均應於上訴
    期間屆滿後20日內補提理由書於第一審法院。第一審法院經
    形式審查，認逾期未補提上訴理由者，應定期間先命補正；
    逾期未補正者，為上訴不合法律上之程式，應以裁定駁回。
    倘已提出上訴理由，但所提非屬具體理由者，或已上訴但未
    提上訴理由，經審判長定期間補正仍未補正者，則應由第二
    審法院以上訴不合法律上之程式，判決駁回。而所謂具體理
    由，必係依據卷內既有訴訟資料或提出新事證，指摘或表明
    第一審判決有何採證認事、用法或量刑等足以影響判決本旨
    之不當或違法，而構成應予撤銷之具體事由，始克當之（例
    如：依憑證據法則具體指出所採證據何以不具證據能力，或
    依憑卷證資料，明確指出所為證據證明力之判斷如何違背經
    驗、論理法則）；倘僅泛言原判決認定事實錯誤、違背法令
    、量刑失之過重或輕縱，而未依上揭意旨指出具體事由，或
    形式上雖已指出具體事由，然該事由縱使屬實，亦不足以認
    為原判決有何不當或違法者（例如：對不具有調查必要性之
    證據，法院未依聲請調查亦未說明理由，或援用證據不當，
    但除去該證據仍應為同一事實之認定），皆難謂係具體理由
    ，俾與第二審上訴制度旨在請求第二審法院撤銷、變更第一
    審不當或違法之判決，以實現個案救濟之立法目的相契合，
    並節制濫行上訴（最高法院97年度台上字第892號刑事判決
    意旨參照）。
二、本件上訴人即被告甲○○（下稱被告）於民國99年6月8日向
    原審法院提出上訴書狀，核其記載之上訴理由略為：被告於
    偵查及原審審理時，均已坦承不諱，足見犯後態度良好，且
    被告所犯案件均係在偵查犯罪之機關或人員尚未發覺，即主
    動向員警坦承犯行，符合自首之要件，按依刑法第62條對於
    未發覺之罪自首而受裁判者，得減輕其刑，據此，原判決顯
    屬過重之量刑，被告不服原判決，請撤銷原判決而改為較輕
    之刑罰云云。
三、本院查：
（一）被告因不服上開臺灣苗栗地方法院之第一審判決，而於前
      述時間具狀敘明理由向原審法院提起上訴，則依刑事訴訟
      法第361條第2項之規定、該條項立法修正理由及上揭最高
      法院判決意旨，被告倘已提出上訴理由，但所提非屬具體
      理由者，即應由第二審法院以上訴不合法律上之程式，以
      判決駁回之；且上訴理由之具體與否係屬第二審法院審查
      範圍，不在命補正之列（參見法院辦理刑事訴訟案件應行
      注意事項第162點）。
（二）原判決綜合證據調查之結果，認被告犯有其判決附表一編
      號1至11等所示之普通竊盜、加重竊盜、幫助竊盜及搬運
      贓物等罪，並以被告就附表一編號1所犯之加重竊盜罪部
      分，與真實身分不詳、綽號為「阿森」之成年男子間，就
      附表一編號11所犯搬運贓物罪部分，與共同被告張騰賢之
      間，均有犯意聯絡及行為分擔，皆為共同正犯，又被告構
      成累犯，應依法加重其刑，但所犯如附表一編號1至9等所
      示各罪，符合自首之要件，故減輕其刑，並先加後減之，
      至所犯如附表一編號10所示之幫助竊盜罪部分，因被告為
      從犯，乃依刑法第30條第2項所定，按正犯之刑減輕之，
      遂適用刑事訴訟法第273條之1第1項、第299條第1項前段
      、刑法第28條、第30條、第320條第1項、第321條第1項第
      2款、第3款、第349條第2項、第47條第1項、第62條、第
      51條第5款、刑法施行法第1條之1等規定，審酌其前有多
      次竊盜、違反毒品危害防制條例等前科，素行不佳，且正
      值青壯，不以正途謀生，行為實不足取，然始終坦承犯行
      ，態度良好，部分贓物並已發還被害人等一切情狀，而就
      其所犯如該判決附表一編號1至11等所示各罪，分別量處
      有期徒刑2月至7月不等之刑度，定應執行有期徒刑3年，
      及說明被告所有供本件犯罪所用之鋸子2把、一字起子2把
      、螺絲起子1把及自備鑰匙2支等物，均無扣案，為免將來
      執行困難，故未予宣告沒收；核其採證認事及用法，並無
      違反一般經驗法則、論理法則及證據法則，量刑亦屬妥適
      ，而未違反比例原則及平等原則，此先予敘明。
（三）被告雖以前揭情詞提起上訴，惟其犯後坦承犯行，態度良
      好之情狀，業經原判決於量刑時予以斟酌在內，除無違反
      比例原則及平等原則，已如上述外，所定之應執行刑部分
      ，也合於內部性原則及外部性原則之要求，並無失出或不
      當。又被告上訴意旨稱其符合自首部分，經核為原判決附
      表一編號1至9等所示各罪，惟此部分均已由原審依刑法第
      62條之規定減輕其刑；至附表一編號10、11等2件，則係
      因共同被告張騰賢之自首，致為警查獲被告分別為從犯及
      共同正犯，被告當無自首可言，原判決未依刑法第62條所
      定減輕被告之刑，洵無不合。從而，被告上訴指摘原審量
      刑過重及未察其符合自首之要件而減輕其刑云云，實未本
      於案內具體之卷證資料，或提出其他新事證，以指摘或表
      明第一審判決有何採證認事、用法或量刑等足以影響判決
      本旨之不當或違法，而可構成應予撤銷之具體事由，容非
      前開說明之具體理由。
四、綜上所述，被告之上訴理由既非前開說明所謂之具體理由，
    則揆諸前揭最高法院判決之意旨，及依「程序優先於實體」
    之刑事訴訟法原則，本件上訴即不合法定上訴程式，而應予
    駁回，並不經言詞辯論為之。
據上論斷，應依刑事訴訟法第367條前段、第372條，判決如主文
。
中    華    民    國    99    年    8     月    5     日
            刑事第九庭  審判長法  官  江  德  千
                              法  官  許  旭  聖
                              法  官  莊  深  淵
以上正本證明與原本無異。
不得上訴。
                              書記官  陳  振  海
中    華    民    國    99    年    8     月    5     日

司法院資訊處製作；財團法人民間司法改革基金會備份。
